sv: Paneltransparens: Genomskinlig topp; Ogenomskinlig; Delvis genomskinliga paneler (≤1/3); Endast fönster; Övrigt
da: Panelgennemsigtighed: Klar top; Uigennemsigtig; Delvist klare paneler (≤1/3); Kun vinduer; Andet
es: Transparencia del panel: Parte superior transparente; Opaca; Paneles parcialmente transparentes (≤1/3); Solo ventanas; Otros
fr: Transparence des panneaux: Toit transparent; Opaque; Panneaux partiellement transparents (≤1/3); Fenêtres uniquement; Autre
hu: Panel átlátszósága: Átlátszó tető; Átlátszatlan; Részben átlátszó panelek (≤1/3); Csak ablakok; Egyéb
ko: 패널 투명도: 투명 상단; 불투명; 부분 투명 패널 (1/3 이하); 창문만; 기타
th: ความโปร่งใสของแผง: ด้านบนใส; Opaque; แผ่นใสบางส่วน (≤1/3); หน้าต่างเท่านั้น; อื่นๆ
pt-PT: Transparência dos painéis: Topo transparente; Opaco; Painéis parcialmente transparentes (≤1/3); Apenas janelas; Outro
sl-SI: Prosojnost panelov: Prozorna streha; Neprosojno; Delno prozorni paneli (≤1/3); Samo okna; Drugo
nb: Panelgjennomsiktighet: Klar topp; Ugjennomsiktig; Delvis klare paneler (≤1/3); Kun vinduer; Annet
cs: Průhlednost panelů: Průhledný vršek; Neprůhledný; Částečně průhledné panely (≤ 1/3); Pouze okna; Jiné
bg-BG: Прозрачност на панелите: Прозрачен връх; Непрозрачно; Частично прозрачни панели (≤1/3); Само прозорци; Други
lt-LT: Skydelio skaidrumas: Skaidrus viršus; Nepermatomas; Dalinai skaidrūs skydai (≤1/3); Tik langai; Kita
vi: Độ trong suốt của tấm: Mái trong suốt; Đục; Tấm trong suốt một phần (≤1/3); Chỉ có cửa sổ; Khác
pl: Przezroczystość paneli: Przezroczysty dach; Nieprzezroczysty; Częściowo przezroczyste panele (≤1/3); Tylko okna; Inne
tr: Panel şeffaflığı: Şeffaf üst; Opak; Kısmi şeffaf paneller (≤1/3); Sadece pencereler; Diğer
it: Trasparenza dei pannelli: Tetto trasparente; Opaco; Pannelli parzialmente trasparenti (≤1/3); Solo finestre; Altro
de: Paneeltransparenz: Durchsichtiges Oberteil; Undurchsichtig; Teilweise durchsichtige Paneele (≤1/3); Nur Fenster; Sonstiges
ro-RO: Transparența panourilor: Acoperiș transparent; Opac; Panouri parțial transparente (≤1/3); Doar ferestre; Altele
ru: Прозрачность панелей: Прозрачный верх; Непрозрачный; Частичные прозрачные панели (≤1/3); Только окна; Другой
en: Panel transparency: Clear top; Opaque; Partial clear panels (≤1/3); Windows only; Other
fi: Paneelien läpinäkyvyys: Läpinäkyvä katto; Läpinäkymätön; Osittain läpinäkyvät paneelit (≤1/3); Vain ikkunat; Muu
zh-CN: 面板透明度: 透明顶部; 不透明; 部分透明板 (≤1/3); 仅窗户; 其他
nl: Paneeltransparantie: Heldere bovenkant; Opaque; Gedeeltelijk heldere panelen (≤1/3); Alleen ramen; Andere
zh-TW: 面板透明度: 透明頂; 不透明; 部分透明板（≤1/3）; 僅有窗戶; 其他
ja: パネル透明度: 透明トップ; 不透明; 部分的透明パネル（≤1/3）; 窓のみ; その他
pt-BR: Transparência do painel: Topo transparente; Opaco; Painéis parcialmente transparentes (≤1/3); Somente janelas; Outro
hr-HR: Prozirnost panela: Prozirni vrh; Neprozirno; Djelomični prozirni paneli (≤1/3); Samo prozori; Ostalo
el: Διαφάνεια πάνελ: Διάφανη κορυφή; Αδιαφανής; Μερικά διάφανα πάνελ (≤1/3); Μόνο παράθυρα; Άλλο
sk-SK: Priehľadnosť panelov: Priehľadný vrch; Nepriehľadný; Čiastočne priehľadné panely (≤1/3); Iba okná; Iné